【裁判字號】    89,易,515
【裁判日期】    891124
【裁判案由】    妨害家庭
【裁判全文】
臺灣花蓮地方法院刑事判決                          八十九年度易字第五一五號
    公  訴  人  臺灣花蓮地方法院檢察署檢察官
    被      告  乙○○
右列被告因妨害婚姻案件，經檢察官聲請以簡易判決處刑（八十九年度偵字第一五一
五號），本院適用通常程序判決如左：
    主  文
乙○○連續與有配偶之人相姦，處有期徒刑參月，如易科罰金以參佰元折算壹日。
    事  實
一、乙○○明知甲○○（俟到案後另行審結，起訴書誤載為丙○○）為有配偶之人，
    二人竟自民國（下同）八十七年三、四月間某日起，至八十八年六月二十八日止
    ，在花蓮縣萬榮鄉見晴村七鄰七十七號等處，發生婚姻外之性關係多次。
二、案經甲○○之夫丙○○訴由花蓮縣警察局鳳林報請臺灣花蓮地方法院檢察署偵查
    起訴。
    理  由
一、訊據被告乙○○矢口否認上情，並辯稱未曾與同案被告甲○○發生婚姻外性關係
    云云。惟查被告乙○○於警訊中供承其曾與同案被告甲○○同居未及二年，核與
    甲○○於警訊中所供二人曾經同居一年八個月等語相符。次查被告乙○○於審理
    中雖不爭執曾於警訊為上述供述，但以伊以為在一起工作就算同居云云置辯。然
    依社會經驗法則而言，男女「同居」意指婚姻外同財共居，且存有親密性關係之
    用語。而被告乙○○係高職畢業，退伍後自八十五年四月至八十七年間擔任農會
    出納之工作，此據被告乙○○於審理時供明在卷，依其教育程度及工作層級，被
    告乙○○對於「同居」與「一起工作」之差別，絕無混淆誤認之可能，故其前揭
    辯解，殊無可信之理。故被告乙○○與甲○○前揭於警訊中互核相符之不利於己
    且不利於共犯之供述，應認與事實相符而得據為對其二人不利之認定。綜上所述
    ，佐以告訴人丙○○於警訊中供稱同案被告甲○○自八十七年三月起離家出走之
    時程，被告乙○○與甲○○於前述期間同居，並於同居期間發生多次婚姻外性關
    係之事證已明，其犯行應堪認定。
二、核被告乙○○之所為，係犯刑法第二百三十九條後段之相姦罪。其先後數行為，
    時間緊接，所犯罪名相同，顯係基於概括之犯意反覆為之，應論以連續犯一罪，
    並加重其刑。爰審酌被告前無犯罪遭判處有期徒刑以上之刑，素行良好（有臺灣
    花蓮地方法院檢察署刑案資料查註紀錄表在卷可按），及本件犯罪事涉男女情感
    爭執非可獨責於被告且國家權力不宜過度介入，並被告之智識程度、犯罪之動機
    及犯罪後之態度等一切情狀，量處如主文所示之刑，及諭知易科罰金之折算標準
    。
三、再本件警卷另附有被告乙○○與甲○○二人，衣衫不整同處一床棉被內之照片一
    幀，然查該紙照片係告訴人丙○○於八十八年六月二十八日凌晨四時四十五分許
    在花蓮縣萬榮鄉見晴村七鄰七十七號屋內所攝。然上開房屋係民宅，非公眾所得
    自由出入之場所，告訴人係於門扉緊閉之際破門而入並立即拍攝得該紙照片，而
    司法警察係於告訴人進入屋內約六、七分鐘後始行到達等情，已據告訴人丙○○
    於本院調查中陳述甚明。是告訴人前揭侵入上述房屋拍攝照片之行為，不符合刑
    事訴訟法第一百二十八條第一項、第四項及一百三十一條第一項第三款關於搜索
    及逕行搜索之規定甚明，該幀以不合法採證方式拍攝而得之照片，依同法第一百
    五十五條之規定，應無證據能力，自不得採為對被告不利之認定依據，併予指明
    。
據上論斷，應依刑事訴訟法第四百五十二條、第二百九十九條第一項前段，刑法第五
十六條、第二百三十九條後段、第四十一條，罰金罰鍰提高標準條例第二條，判決如
主文。
中      華      民      國    八十九    年     十一     月    二十四    日
                              臺灣花蓮地方法院刑二庭
                                  法  官  陳  欽  賢
右正本證明與原本無異。
如對本判決不服，應於送達後十日內，向本院提出上訴狀。（應抄附繕本）告訴人或
被害人如對於本判決不服者，應具備理由請求檢察官上訴，其上訴期間之計算係以檢
察官收受判決正本之日期為準。
                                  法院書記官
中      華      民      國       八十九   年     十一     月    二十七  日
附錄本判決論罪之法律條文：
刑法第二百三十九條：
有配偶而與人通姦者，處一年以下有期徒刑；其相姦者亦同。


司法院資訊處製作；財團法人民間司法改革基金會備份。
